da: Type af klemme/lukkemekanisme: Bolt og møtrik; Excenterklemme; Ingen hardware (fjederspænding); Hurtigudløser; Snaplås; Fingerskrue; Vingemøtrik; Andet
ru: Тип зажима/фиксации: Болт и гайка; Эксцентриковый зажим; Без фурнитуры (пружинное натяжение); Быстросъемный; Защелка; Винт с накатанной головкой; Гайка-барашек; Другой
de: Klemm-/Verschlussart: Schraube und Mutter; Exzenterhebel-Klemme; Keine Beschläge (Federspannung); Schnellverschluss; Schnappverschluss; Rändelschraube; Flügelmutter; Sonstige
es: Tipo de sujeción o cierre: Perno y tuerca; Abrazadera de palanca de leva; Sin herrajes (tensión por resorte); Liberación rápida; Cierre a presión; Tornillo manual; Tuerca de mariposa; Otro
ko: 고정/잠금 방식: 볼트 및 너트; 캠 레버 클램프; 하드웨어 없음(스프링 장력); 퀵 릴리스; 스냅 잠금; 나비 나사; 나비 너트; 기타
tr: Sıkıştırma/kapatma tipi: Cıvata ve somun; Eksantrik mandallı kıskaç; Donanımsız (yay gerilimi); Hızlı açılan; Geçmeli kilit; Kelebek vida; Kelebek somun; Diğer
lt-LT: Spaudimo / uždarymo tipas: Varžtas ir veržlė; Ekscentrinės svirties spaustuvas; Be tvirtinimo detalių (spyruoklės įtempimas); Greitasis atleidimas; Užspaudžiamas užraktas; Rantytasis varžtas; Sparnuotoji veržlė; Kita
hu: Szorító/zárás típusa: Csavar és anya; Excenteres karos szorító; Szerelvény nélküli (rugós feszítés); Gyorskioldós; Pattintós zár; Szárnyas csavar; Szárnyas anya; Egyéb
sk-SK: Typ upnutia/uzáveru: Skrutka a matica; Vačková upínacia páka; Bez kovaní (napnutie pružiny); Rýchloupínací mechanizmus; Zacvakávací zámok; Palcová skrutka; Krídlová matica; Iné
th: ประเภทการหนีบ/การปิด: สลักและน็อต; แคลมป์ก้านโยกลูกเบี้ยว; ไม่มีฮาร์ดแวร์ (แรงดึงสปริง); ปลดเร็ว; ล็อกแบบสแนป; สกรูหัวบิด; น็อตหางปลา; อื่นๆ
ro-RO: Tip de prindere/închidere: Șurub și piuliță; Clemă cu pârghie tip camă; Fără piese metalice (tensiune arc); Eliberare rapidă; Blocare rapidă; Șurub cu cap striat; Piuliță fluture; Altele
fr: Type de serrage/fermeture: Boulon et écrou; Serrage à levier à came; Sans quincaillerie (tension de ressort); Attache rapide; Fermoir à pression; Vis à oreilles; Écrou papillon; Autre
hr-HR: Vrsta stezanja/zatvaranja: Vijak i matica; Stega s ekscentričnom polugom; Bez okova (napetost opruge); Brzo otpuštanje; Uskočna brava; Vijak s krilatom glavom; Krilata matica; Ostalo
nl: Klemming/sluitingstype: Bout en moer; Klem met excenterhendel; Geen hardware (veerspanning); Snelsluiting; Kliksluiting; Vleugelschroef; Vleugelmoer; Anders
nb: Klemme-/lukketype: Bolt og mutter; Klemspak; Ingen maskinvare (fjærspenning); Hurtigutløser; Snaplås; Tommelskrue; Vingemutter; Annen
sv: Kläm-/stängningstyp: Bult och mutter; Excenterspänne; Inga beslag (fjäderspänning); Snabbkoppling; Snäpplås; Tumskruv; Vingmutter; Annan
zh-TW: 夾緊/閉合類型: 螺栓和螺帽; 凸輪撥桿夾; 無五金件 (彈簧張力); 快拆; 按扣鎖; 手轉螺絲; 蝶形螺帽; 其他
sl-SI: Vrsta vpenjanja: Vijak in matica; Sponka z ekscentrično ročico; Brez okovja (vzmetna napetost); Hitra sprostitev; Pritisni zaklep; Ročni vijak; Krilna matica; Drugo
pt-PT: Tipo de fixação/fecho: Parafuso e porca; Grampo de alavanca de came; Sem ferragens (tensão da mola); Aperto rápido; Fecho de pressão; Parafuso de aperto manual; Porca de orelhas; Outro
el: Τύπος κλιπ/κλεισίματος: Μπουλόνι και παξιμάδι; Σφιγκτήρας με μοχλό έκκεντρου; Χωρίς υλικό εξοπλισμό (τάση ελατηρίου); Ταχεία απελευθέρωση; Κλείδωμα snap; Βίδα χειρός; Παξιμάδι πεταλούδα; Άλλο
pt-BR: Tipo de fixação/fechamento: Parafuso e porca; Grampo com alavanca; Sem ferragens (tensão por mola); Liberação rápida; Trava de pressão; Parafuso borboleta; Porca borboleta; Outro
pl: Typ zacisku/zamknięcia: Śruba i nakrętka; Zacisk dźwigniowy krzywkowy; Brak osprzętu (naciąg sprężynowy); Szybkozłączka; Zamek zatrzaskowy; Śruba radełkowana; Nakrętka motylkowa; Inny
vi: Loại kẹp/khóa: Bu-lông và đai ốc; Kẹp cam đòn bẩy; Không có chi tiết kim loại (độ căng lò xo); Nhả nhanh; Khóa cài; Vít vặn tay; Đai ốc tai hồng; Khác
bg-BG: Тип затягане/закопчаване: Болт и гайка; Стяга с ексцентриков лост; Без обков (пружинно напрежение); Бързо освобождаване; Щракващо заключване; Винт за ръчно завиване; Крилчата гайка; Друго
cs: Typ upínání/uzavírání: Šroub a matice; Vačková upínací páka; Bez kování (pružení); Rychloupínák; Zacvakávací zámek; Šroub s rýhovanou hlavou; Křídlová matice; Jiné
zh-CN: 夹紧/闭合方式: 螺栓和螺母; 凸轮拨杆夹; 无五金件（弹簧张力）; 快拆; 按扣锁; 翼形螺丝; 蝶形螺母; 其他
en: Clamping/closure type: Bolt and nut; Cam lever clamp; No hardware (spring tension); Quick-release; Snap lock; Thumb screw; Wing nut; Other
ja: クランプ／クロージャータイプ: ボルト&ナット; カムレバークランプ; 金具なし (スプリングテンション); クイックリリース; スナップロック; 蝶ネジ; 蝶ナット; その他
fi: Puristimen/pidikkeen tyyppi: Pultti ja mutteri; Epäkeskovipupuristin; Ei kiinnikkeitä (jousijännitys); Pikalukitus; Napsautuslukko; Sormiruuvi; Siipimutteri; Muu
it: Tipo di serraggio/chiusura: Bullone e dado; Morsetto a camma; Nessuna minuteria (tensione a molla); Sgancio rapido; Chiusura a scatto; Vite a testa zigrinata; Dado a farfalla; Altro